# 请教陈版，现在出具 2016 年报，报表格式问题

提问人：cjzhangyong 时间：2019-06-17 20:49:15
现在出具 2016 年年报， 2016 年利润表没有其他收益项目，要根据最新的财务报表格式列报，还是 2016 年的老财务报表列报

回答人：chenyiwei
2016 年年报仍采用原格式出具。 2016 年尚未执行 2017 年修订后的政府补助准则，所有政府补助均计入营业外收入，无 “其他收益”项目。